臺灣高等法院高雄分院刑事裁定　　　　　96年度聲再字第31號
再審聲請人
即受判決人　　甲○○
　　　　　　　　　　　（台灣高雄監獄執行中）
上列聲請人因違反槍砲彈藥刀械管制條例案件，對於本院95年度
上訴字第1750號確定判決（起訴案號：臺灣高雄地方法院檢察署
95年度偵字第3193、11817 號），聲請再審，本院裁定如下：
    主  文
再審之聲請駁回。
    理  由
一、聲請意旨略以：聲請人即被告甲○○手部殘廢，不可能進行
    本確定判決（下稱：本案）所認定聲請人之改造手槍犯行，
    有國軍左營醫院診斷證明書新證據可證；又本案改造手槍係
    聲請人向綽號「阿成」購買時已改造完成，此有證人「阿成
    」（據聲請人委人查出係「廖一鳴」、年約45歲、設籍高雄
    市楠梓區）、證人黃言豫（年約50歲、住高雄市左營區○○
    ○路657巷10弄5號）可證明此情，上開發現確實之新證據，
    均可證明聲請人並無改造本案手槍之犯罪事實，足認受有罪
    判決之聲請人應受輕於原判決所認罪名之判決，爰依刑事訴
    訟法第420條第1項第6款聲請再審等語。
二、按刑事訴訟法第420條第1項第6 款所謂發見確實之新證據，
    係指該證據於事實審法院判決前已經存在，為法院、當事人
    所不知，不及調查斟酌，至其後始行發見，且就證據本身形
    式上觀察，固不以絕對不須經過調查程序為條件，但必須顯
    然可認為足以動搖原有罪確定判決，而為受判決人無罪、免
    訴、免刑或輕於原判決所認罪名之判決者為限。故受理聲請
    再審之最後事實審法院，應就聲請再審理由之所謂「新證據
    」，是否具備事實審判決前已經存在，為法院、當事人所不
    知，事後方行發見之「嶄新性」，及顯然可認足以動搖原有
    罪確定判決，應為無罪、免訴、免刑或輕於原判決罪名之「
    顯然性」二要件，加以審查，為判斷應否准予開始再審之準
    據（最高法院93年度台抗字第98號裁定要旨足參）。
三、經查：
(一)、聲請人所舉之上開國軍左營總醫院診斷證明書所載傷勢中，
    僅有「左腕背側切割傷併伸腕肌、伸指肌斷裂」之傷，係屬
    手部位置，而經本院向該醫院查證，此傷係於87年2 月19日
    至同年3月2日手術縫合肌腱及住院治療，最後回診日為87年
    5 月18日，功能恢復情形因無複診無法評估等情，有卷附之
    國軍左營總醫院診斷證明書、96年4月25日醫和字第0960001
    004 號函在卷足佐，則聲請人當時並未繼續複診，是否因受
    傷部位業已復原，或其他原因均不可知，且本案認定聲請人
    改造手槍時間係94年11月間起（見本院卷第20頁），距其上
    開治療左手腕傷日期，已有7 年半餘之長久時日，左手功能
    至少應有部分恢復。何況，依據上開診斷證明書亦僅能認定
    聲請人「左手」受傷，則其「右手」功能應屬正常，復參以
    聲請人於95年1 月15日因本案遭警查獲時，其當時係「駕駛
    」自小客車在國道一號公路（見本院卷第21頁），足徵聲請
    人於本案犯罪時期，其手部功能應屬堪用狀況，僅憑上開診
    斷證明書之證據，無法顯可認定聲請人確實因其左腕傷而無
    法改造手槍之事實，則聲請人所舉上開診斷證明書，尚不合
    上開「顯然性」之准予開始再審要件。
(二)、聲請人雖舉證人綽號「阿成」（即「廖一鳴」）、證人黃言
    豫，為其主張之新證據云云，然此等證人並無於本案判決前
    有何已經存在關於「聲請人並無改造扣案手槍」之證言，則
    僅憑聲請人所提出之上開證人年齡、住所等資料，無從就此
    證據本身形式上觀察，顯然可認為足以動搖原有罪確定判決
    ，而為受判決人輕於原判決所認罪名之判決。此外，若僅係
    他人於事後追述當時所見情形之空洞言詞，而顯然不足以推
    翻原確定判決所憑之證據者，即非該款所謂確實之新證據（
    33年抗字第70號判例要旨參照），則聲請人所舉證人「廖一
    鳴」、證人黃言豫部分，亦非「發現確實之新證據」之准予
    開始再審理由。
四、綜上所述，聲請人所指上開「發現確實之新證據」，依據上
    開說明，核與刑事訴訟法第420條第1 項第6款規定之再審要
    件不符，再審之聲請為無理由，應予駁回。
據上論斷，依刑事訴訟法第434條第1項，裁定如主文。
中　　華　　民　　國　　96　　年　　4 　　月　　27　　日
                  刑事第一庭    審判長法  官  郭雅美
                                      法  官  莊崑山
                                      法  官  張意聰
以上正本證明與原本無異。
如不服本裁定應於送達後5 日內向本院提出抗告狀。
中　　華　　民　　國　　96　　年　　4 　　月　　27　　日
　　　　　　　　　　　　　　　　　　　書記官  呂素珍
